【裁判字號】    98,易,3908
【裁判日期】    981218
【裁判案由】    竊盜
【裁判全文】
臺灣臺中地方法院刑事判決              98年度易字第3908號
公  訴  人  臺灣臺中地方法院檢察署檢察官
被      告  乙○○
上列被告因竊盜案件，經檢察官提起公訴（98年度偵緝字第2463
號），本院判決如下：
    主    文
乙○○犯竊盜罪，計三罪，均累犯，各處拘役貳拾日，如易科罰
金，均以新臺幣壹仟元折算壹日。應執行拘役肆拾伍日，如易科
罰金，以新臺幣壹仟元折算壹日。
    犯罪事實
一、乙○○前於民國95、96年間因竊盜案件，經法院分別判處有
    期徒刑10月、4月、2月、2月、2月確定，嗣經減刑，並與另
    案所犯之施用毒品罪減刑後之有期徒刑3月、3月，定應執行
    刑為有期徒刑1年2月，再與另案施用毒品罪所處有期徒刑3
    月，及另案竊盜罪所處拘役30日、拘役55日接續執行，於97
    年11月5日縮刑期滿執行完畢。詎猶不知悔改，基於意圖為
    自己不法所有之竊盜犯意，分別於98年7月3日零時許、同年
    7 月8日零時15分許，在臺中縣大甲鎮○○路329號之「7-11
    」統一超商店內，先後竊取該店所有價值新臺幣25元之麵包
    各1個，得手後，供己食用。嗣乙○○於98年7月22日凌晨1
    時20分許，復基於竊盜之犯意，在上址店內，竊取麵包1個
    後，因未結帳即走出店外，為該店店員丙○○當場發現後報
    警，並向警員舉發乙○○先前之2次竊盜犯行，因而查獲上
    情。
二、案經臺中縣警察局大甲分局報請臺灣臺中地方法院檢察署檢
    察官偵查起訴。
    理    由
一、按被告以外之人於審判外之言詞或書面陳述，除法律有規定
    者外，不得作為證據，刑事訴訟法第159條第1項定有明文，
    此即學理上所稱「傳聞證據排除法則」。被告以外之人於偵
    查中向檢察官所為之陳述，除顯有不可信之情況者外，得為
    證據；被告以外之人於審判外之陳述，雖不符同法第159 條
    之1至第159條之4之規定，而經當事人於審判程序同意作為
    證據，法院審酌該言詞陳述或書面陳述作成時之情況，認為
    適當者，亦得為證據。當事人、代理人或辯護人於法院調查
    證據時，知有第159條第1項不得為證據之情形，而未於言詞
    辯論終結前聲明異議者，視為有前項之同意，亦為同法第15
    9之1第2項及第159條之5所分別明定。而鑒於採用傳聞證據
    排除法則之重要理由之一，係因傳聞證據未經當事人之反詰
    問予以覈實，若當事人願放棄對原供述人之反對詰問時，原
    則上即可承認該傳聞證據之證據能力，而揆諸我國刑事訴訟
    法第159條之5之立法理由，除參照前述傳聞證據排除法則之
    基本法理外，亦參考日本刑事訴訟法第326條之立法例，查
    日本刑事審判實務之運作，有關檢察官及被告均同意作為證
    據之傳聞書面材料或陳述，可直接援引該國刑事訴訟法第32
    6條作為傳聞例外之法律依據，僅在檢察官與被告不同意之
    情況下，乃須根據其他傳聞例外規定俾以斟酌該等書面材料
    或陳述是否具有證據能力，在當事人間無爭執之案件中，傳
    聞證據基本上均可依據前引規定提出於法院使用。據此，我
    國刑事訴訟法第159條之5之適用應可作同上之解釋，本件證
    人丙○○於警詢時所證述之情節，固為被告以外之人在審判
    外之陳述，係屬傳聞證據，惟被告乙○○就前開審判外之陳
    述，迄於言詞辯論終結前，對於該證人證詞之證據能力並未
    為異議之聲明，而本院審酌證人陳述作成時之情況，核無違
    法取證及證明力明顯過低而顯有不可信之瑕疵及情況，亦認
    為以之作為證據為適當，故依上開規定及說明，前開證人丙
    ○○之證述自得作為證據，合先敘明。
二、訊據被告乙○○對於上揭犯罪事實均坦承不諱，核與證人丙
    ○○於警詢時所指證之情節相符，並有贓物認領保管單、悔
    過書各1份及監視錄影翻拍照片4張附卷可稽，堪認被告之自
    白與事實相符，本件事證明確，其犯行應堪認定。
三、核被告所為，係犯刑法第320條第1項竊盜罪。被告前於95、
    96年間因竊盜案件，經法院分別判處有期徒刑10月、4月、2
    月、2月、2月確定，嗣經減刑，並與另案所犯之施用毒品罪
    減刑後之有期徒刑3月、3月，定應執行刑為有期徒刑1  年2
    月，再與另案施用毒品罪所處有期徒刑3月，及另案竊盜罪
    所處拘役30日、拘役55日接續執行，於97年11月5日縮刑期
    滿執行完畢，此有臺灣高等法院被告前案紀錄表附卷足參，
    是被告前受有期徒刑執行完畢後，於5年內故意再犯本件有
    期徒刑以上之各罪，均為累犯，應依刑法第47條第1項之規
    定加重其刑。被告所犯上開竊盜罪3罪，犯意各別、行為互
    殊，應予數罪併罰。爰審酌本件竊盜對社會治安及所生危害
    非鉅，並念被告犯後均能坦承犯行，尚有悔意，及其犯罪之
    動機、目的、手段等一切情狀，各量處如主文所示之刑，並
    均諭知易科罰金之折算標準，並定其應執行之刑及諭知易科
    罰金之折算標準。
據上論斷，應依刑事訴訟法第299條第1項前段，刑法第320條第1
項、第47條第1項、第41條第1項前段、第51條第5款，刑法施行
法第1條之1，判決如主文。
本案經檢察官甲○○到庭執行職務。
中    華    民    國    98    年    12    月    18    日
                        刑事第三庭  法  官  楊曉惠
上正本證明與原本無異。
如不服本判決，應於送達後10日內向本院提出上訴狀（應敘述具
體理由並附繕本）。
上訴書如未敘述理由，應於上訴期間屆滿後20日內補提理由書於
本院。
                                    書記官  謝明倫
中    華    民    國    98    年    12    月    18    日
附錄論罪科刑法條
刑法第320條第1項
意圖為自己或第三人不法之所有，而竊取他人之動產者，為竊盜
罪，處五年以下有期徒刑、拘役或五百元以下罰金。


司法院資訊處製作；財團法人民間司法改革基金會備份。
